臺灣高等法院民事裁定　　　　　　　　　 100年度聲字第44號
聲　請　人　翁振輝
聲請人對中華民國99年12月20日臺灣桃園地方法院99年度訴字第
1943號裁定提起抗告，聲請訴.
    主      文
聲請駁回。
聲請程序費用由聲請人負擔。
    理      由
一、聲請意旨略以：聲請人多年來被相對人翁明甘等人迫害，貧
    病交迫，所得僅為行天宮救助5,000 元，土地約1 坪之法定
    空地，為公有地、防火巷，無法拍賣、出租；汽車已經註銷
    ；聲請人因生病故生活起居多有不便，工作時被打壓，薪水
    不穩定，居處被相對人侵入、損毀，被迫搬家租屋居住，依
    法聲請救助等語。
二、按當事人無資力支出訴訟費用者，法院應依聲請，以裁定准
    予訴訟救助。但顯無勝訴之望者，不在此限。法院認定前項
    資力時，應斟酌當事人及其共同生活親屬基本生活之需要，
    民事訴訟法第107 條定有明文。申言之，若非取給於自己或
    共同生活親屬基本生活之費用不能支出訴訟費用，且無籌措
    款項以支出訴訟費用之信用技能，即難謂為無資力支出訴訟
    費用。此項請求救助之事由，依同法第109 條第2 項、第28
    4 條之規定，應提出能即時調查之證據以釋明之，而法院調
    查聲請人是否無資力支出訴訟費用，專就聲請人提出之證據
    為之，如聲請人並未提出證據，或依其提出之證據，未能信
    其無資力支出訴訟費用之主張為真實，即應將其聲請駁回，
    並無依職權調查或定期命補正之必要（最高法院89年度台聲
    字第164 號裁判、26年滬抗字第34號判例意旨參照）。
  (一)聲請人聲請訴訟救助，提出98年度綜合所得稅各類所得資料
    清單、財產歸屬資料清單、板橋市○○段772 之3 地號土地
    登記謄本、地籍圖謄本、汽車課稅資料查詢、敏盛綜合醫院
    診斷證明書2 件、新光吳火獅紀念醫院乙種診斷證明書、新
    北市立聯合醫院診斷證明書、馬偕紀念醫院診斷證明書4 件
    、新和耳鼻喉科診所診斷證明書、世鴻耳鼻喉科小兒科聯合
    診所診斷證明書、國立臺灣大學醫學院附設醫院診斷證明書
    、亞東紀念醫院診斷證明書、臺北市政府警察局大安分局和
    平東路派出所受理刑事案件報案三聯單、監視器畫面2 件為
    證。經查，上開診斷證明書及報案三聯單，僅能證明聲請人
    罹患糖尿病及有其他口、耳等傷病，並曾於97年7 月7 日因
    遭受侵占而報案。依聲請人98年度綜合所得稅各類所得資料
    清單及財產歸屬資料清單記載，聲請人曾獲財團法人臺北行
    天宮支付5,000 元，並有坐落於新北市○○區○○段772 之
    3 號土地1 筆，尚難認抗告人窘於生活且缺乏經濟信用，且
    本件應徵收裁判費為1,000 元，金額非鉅，尚難認聲請人無
    資力支出訴訟費用。
  (二)揆諸首揭說明，依聲請人所提出之證據，不能釋明其無資力
    支出訴訟費用，其訴訟救助之聲請，即無從准許。
三、爰裁定如主文。
中    華    民    國    100    年    2    月    22    日
                      民事第二庭
                          審判長法  官  吳謙仁
                                法  官  蘇瑞華
                                法  官  李瓊蔭
正本係照原本作成。
如不服本裁定，應於收受送達後10日內向本院提出抗告狀，並應
繳納抗告費新台幣１千元。
中    華    民    國   100    年    2     月    25    日
                                書記官  王才生